臺灣桃園地方法院刑事判決
111年度審交易字第403號
公  訴  人  臺灣桃園地方檢察署檢察官
被      告  于信松


上列被告因公共危險案件，經檢察官提起公訴（111年度偵字第2
2354號），被告於本院準備程序中，就被訴事實為有罪之陳述，
經本院告知簡式審判程序意旨，並聽取當事人之意見後，裁定改
依簡式審判程序審理，判決如下：
    主  文
于信松駕駛動力交通工具吐氣所含酒精濃度達每公升零點二五毫
克以上，處有期徒刑捌月。
    事實及理由
一、本件犯罪事實及證據，除於證據部分補充「被告于信松於本
    院準備程序及審理中之自白」外，其餘均引用如附件檢察官
    起訴書之記載。
二、論罪科刑：
　㈠核被告所為，係犯刑法第185條之3第1項第1款不能安全駕駛
    動力交通工具罪。
　㈡查被告前於民國107年間因公共危險案件，經臺灣新北地方法
    院（下簡稱新北地院）以107年度審交易字第1332號判決判
    處有期徒刑6月確定，於108年11月20日執行完畢出監，其於
    徒刑執行完畢後5年內故意再犯本件有期徒刑以上罪，此經
    檢察官於本院審理時具體明確指出，並說明與本案構成累犯
    關聯性，以及敘明加重其刑之理由，又經本院就此部分使被
    告陳述意見，被告表示沒有意見在案（詳本院卷第43頁），
    並有臺灣高等法院被告前案紀錄表1份附卷可參。是堪認本
    件被告業已構成累犯，再參照司法院大法官釋字第775號解
    釋意旨，及審酌檢察官敘明加重其刑之理由，被告前已有公
    共危險犯行，再為本件公共危險之犯行，足顯被告對刑之執
    行仍不知悔改，其前對刑罰之反應力亦屬薄弱，此次加重最
    低本刑，對其人身自由所為之限制自無過苛之侵害，是認就
    其為本件公共危險犯行，應依刑法第47條第1項規定加重其
    刑。
  ㈢爰審酌被告縱扣除前已論及累犯部分之前科，仍有多次因酒
    後駕車經法院判決確定之不良素行，竟仍不知自律己行，再
    次於飲酒後駕駛自用小客車行駛於公眾往來之道路上，既漠
    視自己安危，復罔顧公眾安全，所為不當，應予非難，惟念
    其犯後已坦承犯行，態度尚可，並考量被告自陳其前妻有身
    心障礙證明，且回來與其同住，需要其照顧（詳本院卷第44
    頁）等一切情狀，量處如主文所示之刑，以示懲儆。至被告
    請求課以其易科罰金之刑，本院斟酌被告於110年間之公共
    危險犯行，業遭新北地院以111年度審交易字第25號判處有
    期徒刑8月（尚未確定，下簡稱前案），有上開臺灣高等法
    院被告前案紀錄表可考，而本次酒駕犯行距其前案判決未及
    1年，被告於短時間內再犯，足徵其仍不知記取教訓，是認
    不宜予以易科罰金之刑，附此敘明。
據上論斷，應依刑事訴訟法第273條之1第1項、第299條第1項前
段、第310條之2、第454條第2項，判決如主文。
本案經檢察官李佩宣提起公訴，檢察官林欣怡到庭執行職務。
中    華    民    國   111    年    10    月    7     日
                  刑事審查庭  法  官  林慈雁
以上正本證明與原本無異。
如不服本判決應於收受判決後20日內向本院提出上訴書狀，並應
敘述具體理由。其未敘述上訴理由者，應於上訴期間屆滿後20日
內向本院補提理由書（均須按他造當事人之人數附繕本）「切勿
逕送上級法院」。
                              書記官  吳秉翰
中　　華　　民　　國　　111 　年　　10　　月　　11　　日
附錄本案論罪科刑法條全文： 
刑法第185條之3：
駕駛動力交通工具而有下列情形之一者，處3年以下有期徒刑，
得併科30萬元以下罰金：
一、吐氣所含酒精濃度達每公升零點二五毫克或血液中酒精濃度
    達百分之零點零五以上。
二、有前款以外之其他情事足認服用酒類或其他相類之物，致不
    能安全駕駛。
三、服用毒品、麻醉藥品或其他相類之物，致不能安全駕駛。
因而致人於死者，處3年以上10年以下有期徒刑，得併科2百萬元
以下罰金；致重傷者，處1年以上7年以下有期徒刑，得併科1百
萬元以下罰金。
曾犯本條或陸海空軍刑法第54條之罪，經有罪判決確定或經緩起
訴處分確定，於十年內再犯第1項之罪因而致人於死者，處無期
徒刑或5年以上有期徒刑，得併科3百萬元以下罰金；致重傷者，
處3年以上10年以下有期徒刑，得併科2百萬元以下罰金。

附件：
臺灣桃園地方檢察署檢察官起訴書
                                    111年度偵字第22354號
　　被　　　告　于信松　男　60歲（民國00年0月00日生）
　　　　　　　　　　　　住○○市○○區○○000○0號
　　　　　　　　　　　　國民身分證統一編號：Z000000000號
上列被告因公共危險案件，已經偵查終結，認應提起公訴，茲將
犯罪事實及證據並所犯法條分敘如下：
　　　　犯罪事實
一、于信松前因公共危險案件，經臺灣新北地方法院以107年度
    審交易字第1332號判決判處有期徒刑6月確定，於民國108年
    11月20日執行完畢。詎其猶不知悔改，自111年4月28日中午
    12時許起至同日中午12時30分許止，在新北市三峽區大同路
    某雜貨店內飲用啤酒1罐，明知吐氣所含酒精濃度達每公升0
    .25毫克以上不得駕駛動力交通工具，仍基於酒後駕駛動力
    交通工具之犯意，於同日下午2時許，自該處駕駛車牌號碼0
    000－00號自用小客車離去。嗣於同日下午2時39分許，行經
    桃園市○○區○○路0號前為警攔檢盤查，並於同日下午2時44分
    許，測得吐氣所含酒精濃度達每公升0.48毫克。
二、案經桃園市政府警察局大溪分局報告偵辦。
　　　　證據並所犯法條
一、證據清單及待證事實：
編號 證據名稱 待證事實 1 被告于信松於警詢及偵查中之自白 全部犯罪事實。 2 桃園市政府警察局舉發違反道路交通管理事件通知單、酒精測定紀錄表、公路監理電子閘門系統網頁資料、車輛詳細資料報表 全部犯罪事實。 
二、核被告所為，係犯刑法第185條之3第1項第1款之公共危險罪
    嫌。又查被告前有如犯罪事實欄所載之論罪科刑及執行情形
    ，有本署刑案資料查註紀錄表1份附卷可憑，其於徒刑執行
    完畢5年內，故意再犯本案有期徒刑以上之罪，為累犯，請
    參照司法院大法官解釋釋字第775號解釋意旨及刑法第47條
    之規定，審酌依累犯之規定加重其刑。
三、依刑事訴訟法第251條第1項提起公訴。
　　此　致
臺灣桃園地方法院
中　　華　　民　　國　 111　　年　　5 　　月　　31　　日
　　　　　　　　　　　　　　　檢　察　官　李佩宣
本件證明與原本無異
中　　華　　民　　國　 111　　年　  7 　　月　   1  　日
                              書  記  官  曾意翔
所犯法條：
中華民國刑法第185條之3　　
駕駛動力交通工具而有下列情形之一者，處三年以下有期徒刑，
得併科三十萬元以下罰金：
一、吐氣所含酒精濃度達每公升零點二五毫克或血液中酒精濃度
    達百分之零點零五以上。
二、有前款以外之其他情事足認服用酒類或其他相類之物，致不
    能安全駕駛。
三、服用毒品、麻醉藥品或其他相類之物，致不能安全駕駛。
因而致人於死者，處三年以上十年以下有期徒刑，得併科二百萬
元以下罰金；致重傷者，處一年以上七年以下有期徒刑，得併科
一百萬元以下罰金。
曾犯本條或陸海空軍刑法第五十四條之罪，經有罪判決確定或經
緩起訴處分確定，於十年內再犯第一項之罪因而致人於死者，處
無期徒刑或五年以上有期徒刑，得併科三百萬元以下罰金；致重
傷者，處三年以上十年以下有期徒刑，得併科二百萬元以下罰金
。